# 借款辅助费用的账务处理

提问人：zwy870617 时间：2020-02-13 18:27:04
甲公司与银行签订了最高额 10 亿元的 15 年期的长期借款合同，此贷款的最终使用数额根据工程项目的支出情况决定，据企业反映大约使用7-8亿元左右。因此笔贷款发生了借款安排费、代理费和参加费共计 1225 万元，此费用属于借款的增量费用，应计入借款的辅助费用，记“入长期借款-利息调整”科目核算，在贷款存续期间通过实际利率法，将实际利息与应付利息的差异，来做此利息调整的摊销。但目前该贷款的期初摊余成本取得较为困难，主要是①、由于此借款是依据项目的实际支出需要支取，借款的具体使用金额无法确定；②、其借款的到账时间跨度涵盖整个项目的建设期1-3年左右；③、其借款安排费等 1225 万元增量费用的支付时间跨度也在 1 年左右；上述三种情况导致其长期借款的期初摊余成本较难确定。另外借款期间的具体实际支付利息与测算的利息亦可能存在较大差异；
综合上述情况，项目组的意见是对此借款费用进行简化处理，将其记入在建工程，对其进行资本化处理，最终记入固定资产的入账价值中，通过日后固定资产摊销对这部分借款增量费用进行账务处理。请问老师此处理方式是否合理？如果不合理，麻烦老师给出一定的建议，谢谢！@chenyiwei

回答人：chenyiwei
由于该贷款的期限为 15 年，远远长于项目建设期，如果按照正常的实际利率法计算，大部分辅助费用计入利息支出的时间应该是在项目完工后，而此时的利息支出是直接费用化的；并且该项目固定资产的折旧年限也很可能不同于此处的贷款期限。所以，你所建议的全部辅助费用资本化的处理可能导致资本化借款费用的不恰当虚增，因而是存在问题的。
如果确实由于主帖中所述的原因，无法从一开始就合理预计合同现金流的发生时间和金额，不能完全适用传统的实际利率法，则建议采用简化处理，辅助费用在发生时直接计入损益（财务费用——利息支出）处理。